【裁判字號】    98,審易,463
【裁判日期】    980430
【裁判案由】    竊盜
【裁判全文】
臺灣桃園地方法院刑事判決             98年度審易字第463號
公  訴  人  臺灣桃園地方法院檢察署檢察官
被      告  乙○○
上列被告因竊盜案件，經檢察官提起公訴（98年度偵字第4345號
），被告於本院準備程序進行中為有罪之陳述，本院改以簡式審
判程序，判決如下：
    主  文
乙○○攜帶兇器毀壞安全設備竊盜，累犯，處有期徒刑柒月。
    事  實
一、乙○○前於民國91年間因違反電信法等案件，經本院以91年
    度桃簡字第1038號判決判處有期徒刑4 月確定，於92年3 月
    25日易科罰金執行完畢；又於93年間因傷害案件，經本院以
    93年度易字第607 號判決判處有期徒刑7 月確定，上訴後，
    嗣經臺灣高等法院以93年度上易字第1946號判決判處上訴駁
    回確定，於94年9 月21日縮刑期滿執行完畢。猶不知悔改，
    基於意圖為自己不法所有之竊盜犯意，於96年5 月22日上午
    6 至7 時間某時，在桃園縣桃園市○○街85號處，持其所有
    客觀上得為兇器使用之鐵撬1 支（未扣案），撬開該營業處
    所鐵皮侵入屋內，竊取甲○○管領之文件2 箱得逞（內有巫
    春喜土地所有權狀1 份、巫春喜320 萬元借據1 份、陳張富
    美土地所有權狀1 張、印章1 枚、洪順興土地與建物所有權
    狀各1 張、洪順興20萬元整借據1 張、蔡張月李土地與建物
    所有權狀各1 份、蔡張月李30萬元借據1 份、賴倉土地與所
    有權狀各1 份、賴倉45萬借據1 份、方政忠土地與建物所有
    權狀各1 份、方政忠、陳麗芬50萬元借據1 份、陳永煌15萬
    元借據1 份、呂文評土地與建物所有權狀各1 張、陳素珠印
    章1 枚、甲○○土地與建物所有權狀各1 份、甲○○印章1
    枚、賴阿雪30萬元借據1 份、吳月雲土地與建物所有權狀各
    1 份、潘精誠、吳月雲30萬元借據1 份、吳玉山土地與建物
    所有權狀各1 份、吳玉山50萬元借據1 份、黃文龍印章1 枚
    、郭運國土地所有權狀16張、張樹烈簽發本票[ 票號061602
    ]1張、張雅惠簽發本票[ 票號061601]1張、張樹烈、張雅惠
    印章各1 枚、蔡騰輝印章1 枚、甲○○所有之花旗銀行台北
    分行空白支票2 張、中國信託商業銀行桃園分行存摺、遠東
    商業銀行桃園分行存摺、合作金庫龜山分行存摺、身分證等
    物），嗣為警循線查獲。
二、案經桃園縣政府警察局龜山分局報請臺灣桃園地方法院檢察
    署檢察官偵查起訴。
    理  由
一、本件被告所犯係死刑、無期徒刑、最輕本刑為3 年以上有期
    徒刑以外之罪，其於準備程序中就被訴事實為有罪之陳述，
    經法官告知簡式審判程序之旨，並聽取公訴人及被告之意見
    後，本院依刑事訴訟法第273 條之1 第1 項規定裁定進行簡
    式審判程序，合先敘明。
二、上揭犯罪事實，業據被告乙○○於警詢、偵訊及本院審理中
    均坦承不諱，核與被害人甲○○於警詢之指述相符，復有指
    認照片可證，足認被告之任意性自白與事實相符。本件事證
    明確，被告犯嫌堪以認定，應依法論科。
三、按所謂兇器，其種類並無限制，凡客觀上足對人之生命、身
    體、安全構成威脅，具有危險性之兇器均屬之（最高法院79
    年度台上字第5253號判例可資參照）。是本件被告使用之鐵
    撬屬金屬製品，質地堅硬，於客觀上足以對人之生命、身體
    、安全構成威脅，顯為具有危險性之兇器無訛。再按，刑法
    第321 條第1 項第2 款所謂「安全設備」，指門扇牆垣以外
    ，依通常觀念足認防盜之一切設備而言。查被害人甲○○營
    業處所之鐵皮具有防盜之作用，但與牆垣係用土磚作成之性
    質不同，自應認為係門扇牆垣以外之「安全設備」。核被告
    乙○○持可作為兇器之鐵撬1 支，撬開被害人營業處所鐵皮
    侵入屋內竊取被害人管領文件兩箱得逞之行為，係犯刑法第
    321 條第1 項第2 款、第3 款攜帶兇器毀壞安全設備竊盜罪
    。公訴人雖未論及被告有刑法第321 條第1 項第2 款之加重
    條件情形，惟此部份基本社會事實相同，本院仍得予審理，
    且無庸變更起訴法條。爰審酌被告不思以正當手段獲取財物
    ，嚴重蔑視他人財產權，因與被害人爭執負氣而犯本案之犯
    罪動機，竊得財物價值，對被害人所生危害，及其犯罪手段
    、犯後坦承犯行、生活狀況與智識程度，所竊之物其中1 箱
    已返還被害人等一切情狀，量處如主文所示之刑，以示懲儆
    。
據上論斷，依刑事訴訟法第273 條之1 第1 項、第299 條第1 項
前段，刑法第321 條第1 項第2 款、第3 款、第47條第1 項，判
決如主文。
本案經檢察官顏世翠到庭執行職務。
中    華    民    國    98    年    4    月     30    日
                    刑事庭  法  官  林孟宜
以上正本證明與原本無異。
如不服本判決，應於判決送達後10日內向本院提出上訴狀（應附
繕本），其未敘述上訴理由者，應於上訴期間屆滿後20日內補提
理由書狀於本院，上訴於臺灣高等法院。
                            書記官  洪明媚
中    華    民    國    98    年    4    月     30    日
附錄本案論罪科刑法條：
中華民國刑法第321條
犯竊盜罪而有左列情形之一者，處 6 月以上、 5 年以下有期徒
刑：
一  於夜間侵入住宅或有人居住之建築物、船艦或隱匿其內而犯
之者。
二  毀越門扇、牆垣或其他安全設備而犯之者。
三  攜帶兇器而犯之者。
四  結夥三人以上而犯之者。
五  乘火災、水災或其他災害之際而犯之者。
六  在車站或埠頭而犯之者。
前項之未遂犯罰之。


司法院資訊處製作；財團法人民間司法改革基金會備份。
